臺灣臺南地方法院刑事判決
109年度交訴字第212號
公  訴  人  臺灣臺南地方檢察署檢察官
被      告  劉秀雲



上列被告因過失致死案件，經檢察官提起公訴（109年度偵字第1
9172號），本院依簡式審判程序判決如下：
    主  文
劉秀雲犯過失致人於死罪，處有期徒刑伍月，如易科罰金，以新
臺幣壹仟元折算壹日。緩刑貳年。
    事實及理由
一、本件犯罪事實、證據均引用起訴書之記載（如附件）。
二、本件係經被告劉秀雲有罪之陳述，而經本院裁定以簡式審判
    程序加以審理，依據刑事訴訟法第二百七十三條之二規定排
    除嚴格證據調查；並依同法第三百十條之二之準用第四百五
    十四條之規定製作略式判決書，先予敘明。
三、核被告所為，係犯刑法第二百七十六條過失致人於死罪。被
    告於肇事後，在未有偵查犯罪職務之機關或公務員發覺其為
    犯罪人前，即於現場向處理本件道路交通事故，尚不知肇事
    者為何人之現場處理員警供承其為肇事人，自首並接受裁判
    等情，有臺南市政府警察局永康分局交通分隊道路交通事故
    肇事人自首情形紀錄表一份在卷可稽（見相驗一卷第七十九
    頁），依刑法第六十二條前段之規定減輕其刑。爰審酌本件
    交通事故係被告肇事次因與被害人陳德聖肇事主因致被害人
    死亡、已與被害人家屬達成民事和解並賠償損害及被告犯後
    態度、自述生活狀況等一切情狀，量處如主文所示之刑，並
    諭知易科罰金之折算標準。另被告前未曾受有期徒刑以上刑
    之宣告，有臺灣高等法院被告前案紀錄表一份附卷可稽，被
    告一時失慮致罹此罪名，惟已與被害人之家屬達成民事和解
    ，告訴人放棄究責並請求給予被告宣告緩刑等情，有本院調
    解筆錄一紙在卷可佐（見本院卷第五十三頁），經此偵查審
    判科刑，已足促其警惕，而無再犯之虞，本院認上開宣告之
    刑，以暫不執行為適當，併宣告緩刑二年。
據上論斷，依刑事訴訟法第二百九十九條第一項前段、第二百七
十三條之一第一項、第二百八十四條之一、第三百十條之二，刑
法第二百七十六條、第六十二條前段、第四十一條第一項前段、
第七十四條第一項第一款，刑法施行法第一條之一，判決如主文
。
本案經檢察官彭盛智提起公訴，檢察官謝欣如到庭執行職務。
中　　華　　民　　國　　109 　年　　12　　月　　30　　日
　　　　　　　　　刑事第九庭    法　官　鍾邦久
以上正本證明與原本無異。
如不服本判決應於收受本判後20日內向本院提出上訴書狀，並應
敘述具體理由。其未敘述上訴理由者，應於上訴期間屆滿後20日
內向本院補提理由書狀（均須按他造當事人之人數附繕本）「切
勿逕送上級法院」。
  　　　　　　　　　　　　　　　書記官　黃憶筑
中　　華　　民　　國　　109 　年　　12　　月　　30　　日
附錄本案論罪科刑法條全文：
中華民國刑法第276條：
因過失致人於死者，處 5 年以下有期徒刑、拘役或 50 萬元以
下罰金。
附件：
臺灣臺南地方檢察署檢察官起訴書
                                    109年度偵字第19172號
　　被　　　告　劉秀雲　

上列被告因過失致死案件，已經偵查終結，認應提起公訴，茲將
犯罪事實及證據並所犯法條分敘如下：
　　　　犯罪事實
一、劉秀雲於民國109年5月1日18時59分許，駕駛車牌號碼0000-
    00號自用小客車，自臺南市○○區○○路000號路旁倒車駛入機
    慢車道後，並在該處由南往北方向停等，其本應注意車輛停
    車時，在顯有妨害他車通行之處所，不得臨時停車，以避免
    發生危險，而依當時天候晴、夜間有照明、道路型態為直路
    ，柏油路面乾燥無缺陷等情，且依其智識、能力，亦無不能
    注意之情事，竟疏於注意，貿然將上開車輛停在北向2公尺
    寬之機慢車道上（車頭朝北），其左前、左後車角均在該路
    北向外側快車道分隔線上，佔用該機慢車道而妨害車輛之通
    行，適陳德聖騎乘車牌號碼000-0000號普通重型機車，沿臺
    南市永康區中華路由南往北方向行駛，於行經上址時，亦未
    注意車前狀況而不慎追撞上開車輛左後側車身，陳德聖人、
    車倒地，因此受有頭部外傷併左右雙側硬腦膜下出血之傷害
    ，嗣經緊急送往奇美醫療財團法人奇美醫院(下稱奇美醫院)
    急救，並於同年月5日進行開顱手術清除血塊後，仍因傷重
    於同年月23日15時10分許不治死亡。
二、案經本署檢察官囑託臺灣高雄地方檢察署檢察官相驗後自動
    檢舉偵辦暨陳德聖之胞弟陳勝義告訴偵辦。
　　　　證據並所犯法條
一、證據清單及待證事實：
編號 證據名稱 待證事實  一 被告劉秀雲於警詢及偵訊時之供述。 證明被告於上揭時、地，駕駛前揭車輛臨時停車，致被害人陳德聖所騎乘之機車不慎追撞，被害人人、車倒地等事實。   二 臺南市政府警察局永康分局道路交通事故現場圖暨調查報告表㈠㈡各1份、臺南市政府警察局永康分局交通分隊道路交通事故黏貼紀錄表所附現場、車損及路口監視器錄影畫面共25張。 證明於上揭時、地，被告車輛與被害人機車發生碰撞前之行向、碰撞時之角度及碰撞發生後被害人及其機車倒地相對位置等事實。  三 臺南市車輛行車事故鑑定委員會109年9月15日南市交鑑字第1091132223號函暨南鑑0000000號案鑑定意見書1份。 證明被告駕駛自用小客車，機車優先道停車，妨礙交通，為肇事次因；被害人駕駛註銷普通重型機車，未注意車前狀況，為肇事主因。  四 臺灣高雄地方檢察署相驗筆錄、相驗屍體證明書、檢驗報告書及相驗照片、奇美醫院診斷證明書及病歷等資料。 證明被害人受有頭部外傷併左右雙側硬腦膜下出血之傷害，嗣經送往奇美醫院急救，並於同年月5日進行開顱手術清除血塊後，仍因傷重於同年月23日15時10分許不治死亡之事實。  
二、核被告所為，係犯刑法第276條過失致人於死罪嫌。
三、依刑事訴訟法第251條第1項提起公訴。
　　此　致
臺灣臺南地方法院
中　　華　　民　　國　 109　　年　　10　　月　　22　　日
　　　　　　　　　            檢察官   彭 盛 智
本件證明與原本無異
中　　華　　民　　國　 109　　年　　10　　月　　29　　日
                              書記官   黃 荻 茵